【裁判字號】    99,交聲,255
【裁判日期】    990624
【裁判案由】    違反道路交通管理處罰條例聲明異議
【裁判全文】
臺灣桃園地方法院刑事交通事件裁定    99年度交聲字第255號
原處分機關  交通部公路總局新竹區監理所
異  議  人
即受處分人  甲○○
上列受處分人因違反道路交通管理處罰條例案件，對於交通部公
路總局新竹區監理所於99年1 月19日所為之桃監裁罰字第裁52-Z
00000000號違反道路交通管理事件裁決書不服，聲明異議，本院
裁定如下：
    主  文
異議駁回。
    理  由
一、原處分意旨略以：本件異議人即受處分人甲○○於民國98年
    9 月22日凌晨2 時3 分許，駕駛車牌號碼5311－VB號自用小
    客貨車行經國道一號南下28.3公里處「經雷達測定行速120
    公里限速100 公里超速20公里」，為內政部警政署國道公路
    警察局第一警察隊員警，依違反道路交通管理處罰條例第33
    條第1 項第1 款，而當場填製公警局交字第Z00000000 號舉
    發違反道路交通管理事件通知單，並於收受通知聯者簽章欄
    內載明「駕駛拒簽通知聯已交給駕駛收執」，交通公路總局
    新竹區○○○○○道路交通管理處罰條例第33條第1 項第1
    款、第63條第1 項第1 款（漏載第1 款）之規定，於99年1
    月19日以桃監裁罰字第裁52-Z00000000號裁決書，裁處異議
    人罰鍰新臺幣（下同）6,000 元並記違規點數1 點等語。
二、異議意旨略以：異議人確於上揭時、地開車經過，惟異議人
    係行駛於外側車道，遇交警下車臨檢，完全沒有超速的事實
    ，為此，聲明異議，請求撤銷原處分等語。
三、按汽車行駛於高速公路、快速公路或設站管制之道路，不遵
    使用限制、禁止、行車管制及管理事項之管制規則而有行車
    速度超過規定之最高速限者，處3,000 元以上6,000 元以下
    罰鍰，道路交通管理處罰條例第33條第1 項第1 款定有明文
    。
四、經查：
  (一)本件異議人係於99年1 月21日收受上開裁決書，有其送達證
    書1 份在卷可參（見本院卷第9 頁），依道路交通管理處罰
    條例第87條第1 項規定，其異議期間應自異議人接到裁決書
    之翌日起起算20日，又因異議人居住在桃園縣蘆竹鄉，有本
    件聲明異議狀1 紙在卷可參，而依司法院所發布之「法院訴
    訟當事人在途期間標準」第4 條第1 款第2 目及第2 條第1
    款之規定，應加計在途期間1 日，按此計算，異議人至遲應
    於99年2 月11日以前提出聲明異議，而異議人適於99年2 月
    11日向交通部公路總局桃園監理站遞狀聲明異議，有其異議
    狀上「交通部公路總局桃園監理站收文章」可考，是故，本
    件異議並未逾期，應先敘明。
  (二)按送達由行政機關自行或交由郵政機關送達；除電子傳達
    方式之送達外，送達證書應由收領人簽名或蓋章；如拒絕或
    不能簽名或蓋章者，送達人應記明其事由，行政程序法第68
    條第1 項、第76條第2 項定有明文。又當場舉發拒絕簽章者
    ，仍應將通知聯交付該駕駛人或行為人收受，並記明其事由
    及交付之時間；拒絕收受者，應告知其應到案時間及處所，
    並記明事由與告知事項，視為已收受，違反道路交通管理事
    件統一裁罰基準及處理細則第11條第1 項第1 款後段訂有明
    文。依前揭說明，自應依現行行政程序法規定之送達方式送
    達書面舉發通知，且於送達合法到達受處分人時，始發生舉
    發之效力。查內政部警政署國道公路警察局第一警察隊警員
    於98年9 月22日為本件舉發時，業已將前開通知書交付予異
    議人，惟因異議人拒絕簽名，而經註「駕駛拒簽通知聯已交
    給駕駛收執」等情，業有公警局交字第Z00000000 號舉發違
    反道路交通管理事件通知單1 紙在卷可參（見本院卷第7頁
    ）。是以異議人既已於舉發當場收受前開通知書，惟因對舉
    發內容有異議而拒絕簽名其上，依上揭說明，已足認業經合
    法送達前開通知書無誤，併此敘明。
  (三)本件異議人駕駛前開車輛，於上開時、地，有「雷達測定行
    速120 公里限速100 公里超速20公里」之事實，業經當場舉
    發之內政部警政署國道公路警察局第一警察隊於99年4 月2
    日公警一交字第0990170638號函示指述明確，並檢附雷達測
    速儀檢定合格證書暨勤務裝備領用登記簿、雷達測速儀檢經
    濟部檢驗局合格標章、內政部警政署國道公路警察局公警局
    交字第Z00000000 舉發通知單各1 紙在卷可參（見本院卷第
    7 、20至22頁），另系爭雷達測速儀器有定期檢驗且檢定有
    效期限至99年8 月31日止，此有經濟部標準檢驗局雷達測速
    儀檢定合格證書1 紙及財團法人台灣電子檢驗中心99年4 月
    21日（99）台電檢量字第110 號函示說明欄三：主機及天線
    編號為4188之雷達測速儀是於民國98年8 月17日於本中心執
    行檢定，其檢測結果的誤差值均符合法規之規定，此有該中
    心函1 紙在卷可按（見本院第21、25至30頁），是以，本件
    異議人確有經雷達測定行速120 公里限速100 公里超速20公
    里，有違反道路交通管理處罰條例之行為事實，堪以認定。
  (四)末查，異議人經本院於99年3 月19日、5 月21日2 次2 次傳
    喚，皆無故未到庭陳述意見，亦未提出任何可供本院調查之
    證據，本件爰不待其陳述，逕依卷內及調查所得證據裁定，
    附此敘明。
六、綜上所述，異議人既有上述違規行為，則原處分機關依道路
    交通管理處罰條例第33條第1 項第1 款、第63條第1 項第1
    款之規定，於99年1 月19日分別以桃監裁罰字第裁52-Z0000
    0000號裁決書，裁處異議人罰鍰6,000 元並記違規點數1點
    ，自屬適法而無不當，異議意旨求為撤銷原裁決，非有理由
    ，應予駁回。
七、據上論斷，應依道路交通管理處罰條例第87條第2 項、道路
    交通案件處理辦法第19條，裁定如主文。
中    華    民    國    99    年    6     月    24    日
                  交通法庭    法  官  黃立昌
以上正本證明與原本無異。
如不服本裁定，應於裁定送達後5 日內向本院提出抗告狀。
                              書記官  張懿昀
中    華    民    國    99    年    6     月    24    日

司法院資訊處製作；財團法人民間司法改革基金會備份。
